最高法院刑事判決　　　　　　　　　　　　　　　八十六年度台上字第五七三五號
　　上　訴　人　甲○○
右上訴人因殺人未遂等罪案件，不服台灣高等法院高雄分院中華民國八十六年六月三
十日第二審判決（八十六年度上訴字第一○一一號，起訴案號：台灣屏東地方法院檢
察署八十五年度偵字第五三三五號），提起上訴，本院判決如左：
    主  文
上訴駁回。
    理  由
一殺人未遂部分：
按刑事訴訟法第三百七十七條規定，上訴於第三審法院，非以判決違背法令為理由，
不得為之。是提起第三審上訴，應以原判決違背法令為理由，係屬法定要件。如果上
訴理由狀並未依據卷內訴訟資料，具體指摘原判決不適用何種法則或如何適用不當，
或所指摘原判決違法情事，顯與法律規定得為第三審上訴理由之違法情形，不相適合
時，均應認其上訴為違背法律上之程式，予以駁回。本件原判決綜合調查證據之結果
，認上訴人甲○○犯有刑法第二百七十一條第二項第一項殺人未遂之事實，已詳其
所憑之證據及認定之理由。按事實之認定及證據之取捨，乃事實審法院之職權，苟無
違反經驗法則及論理法則，自難指為違法。原判決理由二４已說明上訴人持以揮砍被
害人徐參富之刀器一把，係銳器，持以朝人體顏面及頭部揮砍，足以致人死亡，當為
上訴人所能預見，其竟持該刀器揮砍被害人，致頭部外傷併裂傷、面部裂傷，足見上
訴人顯有殺人之犯意，因而論處上訴人此部分罪刑，適用法則，洵無違誤。上訴意旨
，仍主張其無殺人犯意，係就原審採證認事職權之適法行使，再事爭論，殊非適法之
第三審上訴理由。又原判決論處上訴人殺人未遂罪刑，已在理由二詳述其所憑之證據
及認定之理由，要無理由不備之違法。至原判決主文諭知扣案「菜刀」壹把沒收，定
執行刑時復諭知扣案之「刀子」壹把沒收，雖不一致，但該刀械既經扣案，自不影響
將來之執行，且得以裁定更正而對判決主旨不生影響。此外，上訴徒憑己意，對於原
審職權之適法行使，及原判決理由已詳為說明之事項，任意爭辯，顯與法定上訴第三
審之形式要件不符，其此部分之上訴違背法律上之程式，應予駁回。
二強制罪部分：
按刑事訴訟法第三百七十六條所列各罪之案件，經第二審判決者，不得上訴於第三審
法院，此觀該法條之規定自明。上訴人甲○○被訴強制罪部分，原判決係依刑法第三
百零四條第一項論處罪刑。查該罪名係屬刑事訴訟法第三百七十六條第一款之案件，
既經第二審判決，自不得上訴於第三審法院，上訴人竟就此部分復提起上訴，顯為法
所不許，亦應予駁回。
據上論結，應依刑事訴訟法第三百九十五條前段，判決如主文。
中      華      民      國    八十六    年      九      月    二十六    日
                              最高法院刑事第二庭
                                  審判長法官  施  文  仁
                                        法官  陳  炳  煌
                                        法官  張  淳  淙
                                        法官  洪  文  章
                                        法官  林  錦  芳
      右正本證明與原本無異
                                              書  記  官
中      華      民      國    八十六    年      十      月      一      日
